

## **PROFILE**

Nama: Eko Ari Nugroho TTL: Jakarta, 04-01-1996

Status: Single Tinggi Badan: 168cm Berat Badan: 53

Pengalaman kerja saya sebagai operator sprayman dan Logistic.

Saya suka design website/pemprograman (coding) (front end Dan back

end)(HTML, JAVA, PHP, CATIA). Juga merakit elektrikal dalam remote control (Drone Race) serta memahami reparasi

software handphone

(smali,rom,bootlop,stuck,hardbrick,twrp,root)

#### CONTACT

### PHONE:

081383796300

### My Portfolio:

https://iourneyean.github.io/resumeeanuaroho/

### ADDRESS:

Perumahan Wahana Harapan Blok .C7/18 Rt.003 Rw.032 Desa..Setia Asih Kec.Tarumajaya **BEKASI 17215** 

### **EMAIL:**

ekoarinugroho04@gmail.com

### **HOBBIES**

- -Merakit Elektrikal
- -Programer

# EKO ARI NUGROHO

Sprayman | Logistic | Programer

## **EDUCATION**

[SDN 010 JAKARTA TIMUR]

[2001-2007]

[SMPN 170 JAKARTA]

[2007 - 2010]

[SMAN 115 JAKARTA]

[2010 - 2013]

[Universitas Indonesia Mandiri (Tehnik Informatika)]

[Masih Tahap Pendidikan]

[Universitas Mercu Buana (Tehnik Elektro)]

[Masih Tahap Pendidikan]

### **WORK EXPERIENCE**

## [PT. KIYOKUNI INDONESIA] [WAREHOUSE]

[JUNI 2014 - SEPTEMBER 2015]

[A. Deleveri  $\square$  Menyusun Mekanisme printer sesuai dengan model  $\square$ Menyusun ulang mekanisme printer dari lift ke pallet ☐ Mengirim Mekanisme printer yang sudah di susun ke jalur 🗆 Mensupport Assembling dengan menaikkan box kosong ke area assembling B. Data 

Menginput data jumlah box yang masuk dan yang keluar by computer [] Menghitung stock box yang ada di warehouse]

# [PT. SGMW MOTOR INDONESIA] [SPRAYMAN PAINTING]

[JANUARI 2017 – JANUARI 2019]

Persiapan dan Memproses pewarnaan Bumper, spoiler, liftgate, cover front dan rear serta small part bumper mobil di area sprayboot, bekeria dan paham prosedur setiap area sprayboot mulai dari taaraa, primer coat, base 1 coat, base 2 coat dan clear coat

# [PT. HUSNAN PUTRA MANDIRI (PT. PANLI)] [LOGISTIC]

[JANUARI 2021 - SEKARANG]

Preparation part (unpack) berdasarkan permintaan suplier untuk di supplai ke jalur Dan di produksi oleh vendor PT.SGMW

